# 请教陈版-提供渠道给他人使用的收入的会计政策披露

提问人：jhoct 时间：2012-10-18 21:36:04
请教陈版 一个公司A有4S店，然后在店里提供场地和销售人员，为另外一家公司B销售进口汽车。B在收到汽车销售收入后，会支付服务费给A。
A对这部分服务费收入，在报表附注会计政策中，应当作为什么收入来披露呢？谢谢！

回答人：chenyiwei
需考虑A在这一过程中是否承担了标的资产（进口汽车）所有权上的主要风险和报酬。如果是，一般理解应作为销售商品收入。 在未承担存货所有权上主要风险和报酬的情况下，应采用系统、合理的基础将所收取的款项分解为租赁和提供劳务两部分，各自按照适用的原则确认收入。